【裁判字號】    98,上訴,1709
【裁判日期】    990315
【裁判案由】    強盜等
【裁判全文】
臺灣高等法院高雄分院刑事判決        98年度上訴字第1709號
上  訴  人
即  被  告  甲○○
            乙○○
前列二人共同
指定辯護人  本院公設辯護人于欣潔
上  訴  人
即  被  告  丙○○
選任辯護人  李宏文律師
上列上訴人因強盜等案件，不服臺灣高雄地方法院98年度訴字第
1025號中華民國98年10月7 日第一審判決（起訴案號：臺灣高雄
地方法院檢察署98年度偵字第18012 號），提起上訴，本院判決
如下：
     主  文
原判決撤銷。
甲○○、乙○○犯結夥攜帶兇器強盜罪，乙○○為累犯，各處有
期徒刑柒年陸月。扣案之木製球棒壹支，沒收。
丙○○犯結夥攜帶兇器強盜罪，處有期徒刑年柒月。扣案之木
製球棒壹支，沒收。
     事  實
一、乙○○於民國（下同）94年間，因傷害案件，經原審法院判
    處有期徒刑3 月確定，於94年8 月31日易科罰金執行完畢。
    緣甲○○（綽號：古仔）於98年2 月17日凌晨2 時許，前往
    其前妻丁○○位於高雄市○○區○○街80號11樓之1 住處，
    發現戊○○與其前妻衣衫不整共處一室，遂以其使用之行動
    電話門號0000000000，聯絡乙○○與丙○○駕駛車牌號碼UY
    -9602 自小客車趕至現場，渠等3 人均意圖為自己或第三人
    不法之所有，結夥3 人，共同基於強盜取財之犯意聯絡及行
    為分擔，先要求戊○○與渠等外出談判，為戊○○所拒絕，
    乙○○即嚇稱：「跟你好好講，不要我動手你才要走」等語
    （台語），致戊○○心生畏懼，不得已與渠等3 人離開該處
    ，一同坐上上開小客車。渠等3 人旋於同（17）日凌晨3 時
    許，將戊○○載至高雄縣梓官鄉蚵仔寮某偏僻處鐵皮屋處（
    下稱「蚵仔寮偏僻處」），分由丙○○在旁把風，乙○○持
    其所有客觀上足以對人之生命、身體、安全構成威脅，具有
    危險性之兇器木製球棒1 支，甲○○則徒手，兩人輪流或持
    該木製球棒、或以徒手等暴力方式，一起下手毆打戊○○致
    頭部創傷；臉部、胸部、右前臂、左大腿及背部等多處挫傷
    合併擦傷（傷害部分未據告訴），並喝令戊○○跪下，使人
    行無義務之事，且嚇稱：「你騎人家老婆，看要如何處理」
    等語（台語），甲○○與乙○○隨即強令戊○○交出身上皮
    夾，戊○○遭受上開強暴、脅迫手段，已不能抗拒而交付，
    渠等取得皮夾後，拿出皮夾內戊○○之郵局提款卡（新竹市
    ○○路郵局、帳號：0000000-0000000 號），隨即將戊○○
    帶上車，控制其行動自由，在車上嚇令戊○○說出提款卡密
    碼，戊○○不從，乙○○即持上開球棒毆打戊○○，持續施
    以強暴手段，致使不能抗拒，戊○○為免繼續被毆打傷勢加
    重，不得已說出密碼，渠等3 人意圖為自己或第三人不法之
    所有，共同基於由自動付款設備取得他人財物之犯意聯絡，
    於同日上午4 時37分許，隨即載戊○○前往高雄市○○區○○路43號郵局（下稱「實踐路郵局」），推由甲○○下車持
    上開戊○○之郵局提款卡，輸入逼問所得之密碼，以不正方
    法自實踐路郵局所設之自動提款機，提領取得戊○○上開帳
    戶內之新臺幣（下同）8 萬元，得手後回到車上，渠等3 人
    發現戊○○頸部戴有金項鍊1 條，接續嚇令戊○○取下金項
    鍊，致使戊○○不能抗拒而交付該條金項鍊予甲○○；渠等
    3 人續將戊○○載至高雄市○○區○○路某小北百貨，由乙○○下車購買本票，再將戊○○載往高雄市左營區○○○路
    某85度C 咖啡店（下稱「左營大路85度C 」），進入店內後
    ，分由乙○○、丙○○坐於隔壁桌把風，再由甲○○脅迫戊○○，致使不能抗拒而簽立並交付面額2 萬元之本票共10張
    （合計面額20萬元）後，於同日下午5 時左右，渠3 人始釋
    放戊○○讓其離去，前後剝奪戊○○行動自由約2 小時。甲○○從強盜所得即在自動提款機領得之戊○○所有之8 萬元
    現鈔，將其中1 萬元分給丙○○，另其中1 萬元分給乙○○
    ，惟乙○○未收下。嗣經戊○○報案後，為警先後於98年6
    月15、16日拘提渠等到案，並經乙○○同意，前往高雄市○○區○○街140 號住處、上開車輛搜索，因而扣得乙○○所
    有且供渠等犯本件強盜罪所用之上開木製球棒1 支。
二、案經高雄市政府警察局移送臺灣高雄地方法院檢察署檢察官
    偵查起訴。
     理  由
壹、程序方面（證據能力之審查）：
一、按被告以外之人於審判外之言詞或書面陳述，除法律有規定
    者外，不得做為證據；被告以外之人於檢察事務官、司法警
    察官或司法警察調查中所為之陳述，與審判中不符時，其先
    前之陳述具有較可信之特別情況，且為證明犯罪事實存否所
    必要者，得為證據，刑事訴訟法第159條第1項、第159條之2
    分別定有明文。查本件證人即被害人戊○○於司法警察調查
    中，就被告三人有無共同強盜取財部分所為之陳述，與其嗣
    後於原審及本院審理中，就同一事實所為之陳述，內容大致
    相符，則證人於警詢中之陳述，顯無「被告以外之人於司法
    警察調查中之陳述與審判中之陳述不符」之情形，自無刑事
    訴訟法第159 條之2 規定之適用，應認證人戊○○於司法警
    察調查中之陳述，為被告以外之人於審判外之陳述，無證據
    能力。
二、次按，被告以外之人於偵查中向檢察官所為之陳述，除顯有
    不可信之情況者外，得為證據，刑事訴訟法第159條之1第2
    項定有明文。查證人戊○○及證人即被告甲○○、乙○○、
    丙○○等人，於偵訊中，接受檢察官以證人身分訊問作證前
    ，均經檢察官告以證人具結義務及偽證處罰之規定，並命其
    朗讀結文後具結（偵卷第32、33、34、45頁），已擔保其證
    詞之真實性，而上開證人嗣後在原審審理以證人身分接受詰
    問時，均未曾表示其於偵查中之陳述，有受不法取供或有非
    出於其等自由意志之陳述情形，足認上開證人於偵查中向檢
    察官所為之陳述，並無「顯有不可信」之情形，且上開證人
    嗣後於原審審理中或本院審理中，復均有到庭接受詰問，亦
    已充分保障被告之詰問權，依刑事訴訟法第159條之1第2項
    規定，上開各證人於偵查中向檢察官所為之陳述，自有證據
    能力。被告丙○○之辯護人主張證人戊○○偵訊中於檢察官
    面前所為之陳述，無證據能力云云，依上揭說明，洵非可採
    。
三、末按，被告以外之人於審判外之陳述，雖不符刑事訴訟法第
    159 條之1 至之4 等4 條之規定，而經當事人於審判程序同
    意作為證據，法院審酌該言詞陳述或書面陳述作成時之情況
    ，認為適當者，亦得為證據；又當事人、代理人或辯護人於
    法院調查證據時，知有刑事訴訟法第159 條第1 項不得為證
    據之情形，而未於言詞辯論終結前聲明異議者，視為有前項
    之同意，同法第159條之5定有明文。本判決除上開證據外，
    下列所引用之供述及非供述之傳聞證據部分，檢察官、被告
    及其辯護人於本院行準備程序時，對於上開證據之證據能力
    均未加爭執，嗣於本院審理程序，調查上開證據，加予提示
    並告以要旨時，檢察官、被告及其辯護人亦均未於言詞辯論
    終結前聲明異議，本院審酌上開證據作成時之情況，認均與
    本件待證事實具有關聯性，且查無證據足以證明供述證據部
    分，陳述人有受不法取供或違反其自由意志而陳述之情形，
    非供述證據部分，亦無遭變造或偽造之情事，顯見上開證據
    之證明力非明顯過低，衡酌上述各證據，作為本案之證據亦
    屬適當，自均得為證據，而有證據能力。
貳、實體部分：
一、訊據上訴人即被告甲○○、乙○○、丙○○等3 人於本院行
    準備程序時，固不否認本案自己之行為有犯罪，惟均矢口否
    認有強盜犯行，甲○○、乙○○一致辯稱渠等之行為，應該
    只是犯強制罪而已，並不構成強盜罪云云，丙○○則辯稱伊
    雖有在場，但並無執行強盜罪之構成要件行為，應該僅係強
    制罪之幫助犯云云。被告3 人另為答辯之要旨及其等辯護人
    提出之辯護意旨如下：
  (一)被告甲○○另辯稱：本案起因係伊與前妻還住一起，下班回
    家看到前妻與戊○○脫光睡一起，身為男人，看到此情形很
    生氣，就過去打他，後來伊打電話叫乙○○、丙○○過來是
    要幫忙搬伊兒子的東西到伊母親住處，渠等沒有帶兇器上樓
    ，也沒有將戊○○押下樓，是戊○○自願跟渠等下樓談判，
    伊雖有毆打戊○○，但沒有逼迫他講出提款卡密碼，沒有看
    到金項鍊，怎麼可能強取金項鍊，也沒有強逼簽本票，是戊○○主動與伊和解，自願說出密碼，叫伊去領錢，及簽給伊
    本票等交付給伊，伊如果有強盜之動機與目的，戊○○拿皮
    包出來時，皮包內有許多信用卡及現金，伊可以將之洗劫一
    空，但實際上伊並沒有拿他身上的錢及皮包內的東西，此點
    可證伊沒有強盜的動機及犯意云云。
  (二)被告乙○○另辯稱：伊以為甲○○與他前妻還有婚姻關係，
    甲○○打電話要伊過去幫忙搬其兒子的醫療器材，到達時才
    知道甲○○與戊○○吵架，如果伊知道甲○○與丁○○已經
    離婚，伊不會插手這件事情，當時是戊○○主動下樓跟渠等
    談的，渠等並沒有押他，伊負責開車，戊○○坐後座，所以
    伊不可能搶他的金項鍊，也沒有打他，伊如果有強盜的犯意
    ，戊○○交給甲○○的錢，伊怎麼可能一毛錢都沒有跟甲○○拿云云。
  (三)被告甲○○、乙○○之共同指定辯護人提出辯護意旨略以：
    甲○○、乙○○均無結夥攜帶兇器強盜的犯意，並沒有強取
    被害人金項鍊、現金8 萬元及面額2 萬元本票10張，均是被
    害人與甲○○協商結果自動拿出來的，而乙○○不知道甲○○與其妻已離婚，才會陪同甲○○與被害人一起協調，其二
    人並無觸犯加重強盜之罪名等語。
  (四)被告丙○○則另辯稱：伊是在不知情下，被乙○○載去，過
    程中也不知道會發生這樣的事實，伊沒有毆打戊○○，也沒
    有搶他的財物，甲○○交給伊一萬元部分，是甲○○還伊的
    錢，那不是強盜分贓所得云云。被告丙○○之選任辯護人提
    出辯護意旨略以：依甲○○電話通聯記錄顯示案發前一日下
    午18時，甲○○才回到高雄，之前均在南投地區，而丙○○
    與乙○○在案發前，並無與甲○○有電話通聯紀錄，顯見被
    告丙○○事先不可能與甲○○有本件強盜罪之犯意聯絡，本
    件非預謀犯罪。丙○○等人與戊○○一起離開丁○○住處時
    ，並無人攜帶木棒，戊○○於原審自承半推半就情形下離開
    ，此階段被害人還有意思決定之自由，並非強盜著手時期。
    被告甲○○、乙○○對戊○○毆打、詢問提款卡密碼及領錢
    、開立本票等，就可能涉及強盜構成要件之實行行為，丙○○均未參與。甲○○交給丙○○的1 萬元，係清償借款而非
    分贓，丙○○於離開丁○○房屋下樓時，即有向共同被告乙○○、甲○○表示要先行返家，而乙○○及甲○○亦有表示
    「很快就處理好了、等一下就載丙○○回去」，顯見丙○○
    與甲○○、乙○○並無強盜之犯意聯絡等語。
二、經查：
  (一)被告甲○○、乙○○及丙○○等3 人，共同以上開強暴、脅
    迫手段，對被害人戊○○為毆打傷害、使行無義務之事（下
    跪）、剝奪行動自由等行為，致使不能抗拒，使戊○○交出
    皮夾、金項鍊、簽立面額2 萬元之本票10張，及從戊○○交
    出之皮夾中拿取郵局提款卡，以毆打強暴手段致使戊○○不
    能抗拒而說出密碼，再由甲○○持該提款卡，按下密碼，以
    不正方法自實踐路郵局所設之自動提款機，提領取得戊○○
    郵局帳戶內之8 萬元等事實，已據證人即被害人戊○○於偵
    訊、原審審理及本院審理時證述明確（偵卷第41-44 頁、原
    審卷第96-98 頁、本院卷第124-126 頁），核與證人即被告
    甲○○之前妻丁○○於原審審理及本院審理時具結證述之內
    容（原審卷第92-95頁、本院卷第126-127頁），大致相符；
    並有戊○○之高雄市立聯合醫院診斷證明書、郵局存摺影本
    、98年2月17日甲○○通話一覽表、被告甲○○、乙○○、
    丙○○分別持用門號0000000000、0000000000、0000000000
    雙向通聯紀錄、搜索扣押筆錄、扣押物品目錄表各1 份、郵
    局自動提款機監視錄影拍錄到被告甲○○提款時之畫面3 紙
    、車號UY -9602作案車輛照片2 紙及警察帶被告3 人外出查
    證之搜證照片2 紙等在卷可稽（警一卷第42-47 、61-63 、
    64 、65 、66-68 、69-81 頁、警二卷第96頁），此外，復
    有被告甲○○、乙○○毆打戊○○所持用之木製球棒1 支扣
    案可資佐證，上開證人即被害人戊○○指訴遭被告三人強盜
    取財之事實，應堪認定。
  (二)被告三人雖均否認有為本件強盜取財之犯行，惟查，被告甲○○於警詢時已供稱：「乙○○開車，駕駛座後面是我坐的
    ，另一側是丙○○坐的，而陳姓被害人坐在我與丙○○中間
    。（戊○○的錢）我僅拿1萬元給丙○○，也拿1萬元要給乙○○，但他沒收取。我僅徒手毆打被害人，但在地面上拾起
    一木值約2呎之木棍毆打被害人。」等語（警一卷第1-5頁）
    、又陳稱：「我與乙○○、丙○○將被害人帶至高雄縣橋頭
    鄉○○村○○路60號後方產業道路旁空地，是想跟被害人談
    如何處理我前妻丁○○的事情，帶被害人至85度C咖啡店2樓
    是要叫被害人簽寫本票，我在典昌路空地我有出手毆打被害
    人，其餘二人則在旁邊，在85度C咖啡店2樓也是我跟被害人
    坐在一起，其他二人也是在旁邊，向被害人拿的財物，我拿
    新台幣一萬元給丙○○，其他我都自己花掉了。」等語（警
    二卷第8- 10頁）；復於偵訊中坦承：「我用手及木棒打，
    乙○○也有打，打完之後，我們就上車去領錢了。我領了8
    萬元，後來我又叫乙○○去小北百貨買本票後，後來又到85
    度C，戊○○簽了20萬元的本票，我拿10000元給乙○○，乙○○說不用，我給丙○○1萬元。我承認我有打他，我承認
    拿他的提款卡領錢。」等語（偵一卷P22-29）；而原審聲羈
    庭訊時仍供承：「我承認我有毆打被害人」等語（原審聲羈
    卷第4-8頁）；嗣於原審調查羈押事項之訊問時，更明確供
    承：「我承認檢察官起訴之犯罪事實。木棒是我在地上撿到
    的木塊，我只有打被害人一、二下而已，我有叫被害人交出
    身上的皮夾及講出提款卡密碼並且去領錢，我總共領了8萬
    元，我1萬元給丙○○，我有逼被害人簽發10張本票，面額
    每張2萬元，扣案的球棒是我們帶去的木棒。」等語（原審
    卷第16-19頁）；另於原審行準備程序時亦坦承：「領錢的
    部分承認，我確實有拿木棒毆打被害人，」（原審卷第54-6
    4頁）及「戊○○寫本票是我要求的」等語（原審卷第123頁
    ），依被告甲○○上開歷次之供詞內容，就被告3人開車載
    走被害人，甲○○、乙○○有毆打被害人，叫被害人交出皮
    夾及講出提款卡密碼、持被害人提款卡領得8萬元、逼被害
    人簽2萬元本票10張，將領得被害人所有之8萬元，其中1萬
    元分給丙○○，另亦將其中1萬元分給乙○○，然乙○○未
    拿取等事實，均已承認不諱，核與被害人戊○○指訴之內容
    ，大致相符，是其於本院審理中，翻異前供，辯稱係被害人
    戊○○自願交付上開各項財物及配合上述各該行為云云，洵
    難採信。
  (三)次查，被告乙○○亦於警詢時已供稱：「甲○○與毛毛（即
    丙○○）將在房間內之男子（即戊○○）押下樓來，直接進
    入我車內，再由甲○○指示我將車駛往高雄縣梓官鄉蚵仔寮
    方向，在於途中轉入大學城(高雄大學)內左側一空地停車，
    甲○○先將該男子帶下車並徒手毆打該名男子，我見狀隨即
    下車加入徒手毆打該名男子，但甲○○叫我到車上拿球棒，
    我隨將之取出交予甲○○並由他棒打該名男子，當打完後再
    將該名男子帶上車內，往回頭路行使，當行至高雄市○○區
    ○○路43號郵局處，甲○○叫我停車，他隨即下車領錢，完
    成後他再上車，要我駛往有賣本票之軍校路上『小北百貨』
    由我下車購買1本本票及一支原子筆，合計新台幣20元，隨
    後駕車至左營大路上乙家85℃咖啡飲料店之2樓，由甲○○
    指示該名男子填寫本票，而我與毛毛則坐在隔壁桌，之後我
    們將該名男帶下樓。在車上當時我有聽到甲○○在兇被害人
    。得手之贓(物)款，我不知道甲○○怎藏放，但他於我載他
    到大昌與建工路口處時之路段前，在車上有拿錢(不知多少)
    要給我，但我沒拿。至於有無拿給丙○○我不知道。我有手
    持木質球棒毆打被害人。當天係我坐在駕駛車輛，丙○○乘
    於右後座，甲○○乘於左後座，丙○○與甲○○中間夾有被
    害人(後座共乘3人)，而右前座(駕駛人旁座)係空位無人座
    ，亦無放置任何物品，這一部分我可確定無誤。我有手持木
    質球棒毆打被害人」等語（警一卷第8-16頁、警二卷第P13-
    21、24-27 頁、偵一卷第60-63 頁）；又於偵訊中供稱：「
    （載走被害人後）我們就直接開去典保路，看到空地，甲○○就要我停車，我就下車，甲○○就用木棍打戊○○，我也
    接著用手打戊○○。我們後來又開車，後來甲○○要我停車
    ，甲○○說要到郵局去領錢，領完錢之後，甲○○要我去軍
    校路的小北百貨買本票，是甲○○要我進去買的，我買完之
    後就到左營區的85度C ，當時甲○○有叫戊○○簽本票，當
    時丙○○都在場。我那時候在開車子，應該是甲○○要他拿
    出來的，（事後）甲○○是有拿一疊錢給我。我是有打戊○○。」等語（偵一卷第22-29 頁）；另於原審聲羈庭訊時亦
    陳稱：「有看到甲○○打被害人。」等語（聲羈卷第4-8 頁
    ）；嗣於原審98年7 月31日調查羈押事項訊問時更坦承：
    「我有載甲○○及被害人去左營實踐路的郵局領錢，我們有
    叫被害人開10張本票，木製木棒是在我的車上扣得的，起訴
    強盜（我）承認。」等語（見原審卷第16-19頁）；復於原
    審行準備程序時供稱：「承認有打被害人，木棒是原本放在
    我車上的」（地院卷第54-64頁）；而於98年9月23日原審審
    理時則更明確坦承：「球棒是我所有，那是當天毆打戊○○
    使用的，我承認有打被害人，我知道錯了，我不應該這樣做
    」等語（原審卷第114-129頁背面），依被告乙○○上開各
    次之供述，就被告3人共同開車載走被害人，甲○○與乙○○徒手或持乙○○所有已遭扣押之木製球棒毆打被害人，乙○○買空白本票，交由甲○○逼迫被害人簽本票，載被告甲○○及被害人等至郵局提款機處，由甲○○下車持被害人提
    款卡提款8萬元，甲○○嗣後有將其中1萬元分交給乙○○，
    惟乙○○未收取等事實，均已供承在卷，核與證人戊○○之
    指訴及共同被告甲○○之供述，亦大致相符，乃被告乙○○
    於本院審理中，翻異前詞，矢口否認有上揭各項強暴、脅迫
    行為及強盜取財之分工行為云云，核與前揭共同被告甲○○
    已坦承之強盜取財之行為、渠等彼此之分工等事實，完全相
    悖，所辯顯係卸責之詞，要非可採。另被告乙○○及甲○○
    既均一致承認，事後甲○○有從8 萬元贓款中，拿出10,000
    元要分配交給乙○○，惟乙○○因故未收下等情，被告甲○○於行為後，已有實際將強盜所得為分贓之具體行為，益見
    其等3 人間，就本案之強盜取財有犯意之聯絡及行為分擔甚
    明，被告乙○○徒以伊未收下甲○○要分給伊之10,000元贓
    款，而據以辯稱伊無強盜之不法意圖云云，殊非可採。
  (四)再查，被告丙○○於警詢時已詳細供稱：「上樓後，乙○○
    進入屋內，然後看見甲○○與乙○○帶另一名男子（即戊○○）出來，由乙○○先下去開車，然後我與甲○○帶該名男
    子下樓上車，由乙○○開車，我坐在後車座右邊，甲○○坐
    後車座左邊，中間則是該名男子。是甲○○先打電話給乙○○說發生事情。因為是甲○○打電話給乙○○的，乙○○只
    跟我說出事情了，我就跟他過去了。」、「我是與甲○○、
    乙○○共三人，於98年2月17日凌晨3時左右(正確時間忘了)
    ，在高雄市○○區○○街80號11樓之1將被害人帶上車，車
    輛是乙○○的，我們將他帶上車後，就見乙○○將車開由高
    雄市○○路往高雄縣梓官鄉方向駛去，在車上我聽見甲○○
    與該被害人的對話，甲○○說事情要怎麼處理，被害人都沒
    有說話，然後甲○○跟乙○○找一個地方停下來，乙○○就
    將車停在高雄縣梓官鄉蚵仔寮附近的一處空地下車，甲○○
    與乙○○則將被害人先帶到一旁講話，我人在車子旁邊，不
    一會就見乙○○回車內拿一支球棒過去，我有看見乙○○拿
    球棒毆打被害人的手部，然後就聽見甲○○要帶被害人去領
    錢，就將被害人帶上車，先開往高雄市○○區○○路上的一
    間小北百貨由乙○○下車買了一本本票」、「在車上由甲○○先叫被害人將身上的金項鍊拿下來，再叫被害人將提款卡
    拿出來，我們就前往高雄市○○區○○路43號郵局停下，由
    甲○○下車去提領，我不知道提領多少，然後再開往左營區
    ○○○路的一家85度C ，我們將被害人帶上二樓，由甲○○
    叫被害人簽下本票，簽完後就叫被害人離去。球棒是乙○○
    從車上拿下來的。」、「金項鍊及提款卡都是甲○○叫被害
    人拿出來的，我只有坐在一旁並無幫腔。是甲○○叫被害人
    簽的，我並不知道簽下本票的金額是多少。」、「（問：得
    手贓（物）款如何分配？）都是由甲○○拿走，他在我下車
    前有拿新台幣一萬元給我」等語（警一卷第19-26 頁、警二
    卷第30-37 ）；復於第二次警詢時陳稱：「我們先到案發地
    點（高雄市○○區○○街- 甲○○前妻丁○○的住居所）。
    接著往高雄縣梓官鄉蚵仔寮方向行進到達毆打被害人時之處
    所。我僅是在車上抄錄被害人身分證上之年籍資料，偶爾下
    車，看到乙○○手持木質球棒毆打被害人，接著我們到85
    度Ｃ（帶同被害人簽寫本票的地方）。本票及原子筆均是在
    高雄市○○區○○路乙家『小北百貨』由乙○○下車購得的
    。當天係乙○○駕駛車輛，我乘於右後座，甲○○乘於左後
    座，我與甲○○中間夾有被害人( 後座共乘3 人) ，而右前
    座( 駕駛人旁座) 係空位無人座，亦無放置任何物品，這一
    部分我可以確定無誤。」、「（問：你確於事後有收取甲○○新台幣1 萬元之費用否？）對。」、「（問：該1 萬元之
    費用是你等事前所為之期約或事後所約定之費用否？情形為
    何？）都不是。他是在我要先下車時，直接塞給我的，而當
    時我也不知道是多少錢。」等語（警二卷第40-43 頁、偵一
    卷第66-69 頁）；另於偵訊供稱：「後來我們開車到蚵仔寮
    時，有停車，當時甲○○有下車打戊○○。在車上乙○○也
    有打戊○○，後來我在車上抄資料，他們走到旁邊去。」、
    「是甲○○在車上要戊○○把提款卡、密碼拿出來的，後來
    又把戊○○帶上車去提款，後來又到小北百貨買本票，再到
    85度C 簽本票，本票後來是甲○○拿走的。」、「甲○○給
    我10000 元，我把錢存入銀行。」、「（問：被害人之提款
    卡及密碼是否在車上甲○○要戊○○拿出來？）是的。」（
    偵一卷第22 -29頁）；而於原審審理中仍供稱：「（問：乙○○到援中港之後是否有打戊○○？）有。」等語（地院卷
    第114-129 頁背面），依被告丙○○上揭歷次之供述，就被
    告3 人分工將被害人帶下樓，在車上由伊與甲○○坐在被害
    人兩邊，由乙○○開車，將被害人載走，乙○○、甲○○毆
    打被害人，伊則負責抄下被害人之身分證資料，甲○○逼被
    害人交出金項鍊、提款卡及供出密碼，再持卡提領8 萬元，
    逼被害人簽本票，嗣後甲○○分給伊10,000元等事實，已供
    承明確，核與共同被告甲○○、乙○○之陳述及證人戊○○
    之證述內容，大致相符，被告丙○○於本院審理中辯稱甲○○給伊之10 ,000 元，係返還伊之借貸欠款，並非強盜所得
    之分贓云云，被告甲○○於本院審理中以證人身分接受詰問
    時亦附和其詞，然均與渠等於警、偵訊中供承係強盜分贓款
    之供詞相悖，要難採信。本件被告丙○○既有參與將被害人
    帶下樓，被告3 人共同載走被害人時，係由丙○○與甲○○
    將戊○○夾在汽車後座之中間，且甲○○與乙○○下車持球
    棒及徒手毆打被害人時，丙○○除在一旁把風外，並負責抄
    寫被害人之身分證資料，又同車押載被害人至郵局及85度C
    場所，分別由甲○○持被害人提款卡領得8 萬元及逼迫簽發
    本票，始末期間丙○○均在場參與，或看守或把風，且事後
    分得強盜贓款10,000元，由上述其全程陪同在場、參與分工
    之內容、情節等參互以觀，被告丙○○與被告甲○○、乙○○等人間，有共同強盜之犯意聯絡及行為分擔，事甚灼然，
    被告丙○○徒以未下手共同毆打被害人，被害人下樓要坐車
    時，伊有向被告甲○○及乙○○等人表示想先回去等情（此
    固經被害人、被告甲○○及乙○○等人證述無訛），據以辯
    稱無強盜之犯意聯絡及行為分擔云云，核此二部分抗辯之事
    證，尚難據以否定其有全程在場參與、看守把風、抄寫被害
    人資料及事後分贓之事實，而無從資為其就本案無強盜犯意
    之聯絡及行為分擔之有利認定。
  (五)另查，被告3人在證人丁○○住處，確有以如事實欄所載之
    脅迫手段，使被害人戊○○心生畏懼，不得已而與渠等3人
    下樓等事實，已據證人即被害人戊○○於原審審理中證述：
    「乙○○說『跟你好好講，不要我動手你才要走』，後來半
    推半就就跟他們走。乙○○、丙○○身體稍微碰到我」等語
    （原審卷第95頁背面至98頁背面），而證人丁○○於原審審
    理中亦證述：「除甲○○外，其他兩人拉著戊○○的手說要
    出去講。當時他們一人勾一邊。當時乙○○、丙○○一人勾
    戊○○的手，用台語說『下去下面講』，戊○○說在這邊講
    就好了」等語（原審卷第92-98頁背面），嗣上開二位證人
    於本院審理中亦均一致證稱：被告3人用恐嚇手段，要戊○○配合他們下樓，不要讓他們動手，致使戊○○心生畏懼，
    在場之丁○○亦會害怕，戊○○不得已而跟被告3人下樓等
    語明確（見本院卷第124 頁反面至126 頁反面）。參諸被告
    3 人於前揭警、偵訊中亦均承認被害人下樓坐上乙○○所駕
    駛之汽車時，係由被告丙○○、甲○○將被害人戊○○夾在
    後座之中間等情，益徵被害人戊○○係受脅迫而非自願與被
    告3 人離去談判甚明，被告甲○○及乙○○辯稱戊○○係自
    願與其等離開談判云云，顯不可採。
  (六)至於，被告3人雖一再否認有強盜被害人戊○○金項鍊1條云
    云，然查，證人戊○○於偵訊中已證稱：被告3人載伊去郵
    局領錢上車後，乙○○與甲○○其中1人就要伊交出身上金
    項鍊，伊就把金項鍊拿下交給甲○○等語（偵卷第43頁）；
    並於原審審理中證稱：乙○○叫伊把金項鍊拔下來等語明確
    （原審卷第96頁反面）。參諸丙○○於警詢亦證稱：伊等買
    完本票後，甲○○在車上叫被害人將身上金項鍊拿下來，再
    叫他將提款卡拿出來等語（警一卷第22頁）；且於原審審理
    時仍證稱：伊警詢是有上開陳述，伊有聽甲○○這樣說，但
    不確定戊○○有把金項鍊拿給甲○○等語明確（原審卷第11
    8頁）；核證人丁○○於原審審理中亦證稱：戊○○跟被告
    等人出去時，伊有看到戊○○戴金項鍊；戊○○回來後，有
    跟伊說他被打、錢被領走、項鍊被拿走等語相符（原審院卷
    第95頁）。此外，證人即被害人戊○○於本院審理中接受詰
    問時仍肯定證稱：金項鍊是在車上，是遭強迫之下，被取走
    的，因時間已過很久了，所以已忘記是乙○○或甲○○拿走
    我的金項鍊，當時我跟他們講這是有紀念意義的項鍊，希望
    他們不要拿走，但是他們還是要我拔下來等語（本院卷第12
    4頁反面至125頁）；而證人丁○○於本院審理中亦證稱：戊○○與被告3 人出去時，有看到他戴金項鍊，而事後戊○○
    回來時，有表示錢跟項鍊不見了，被他們（即被告3 人）拿
    走了，錢是8 萬元及金項鍊1 條，被他們拿走等語（本院卷
    第126 頁反面至127 頁），悉相符合。是被告3 人確有脅迫
    戊○○致使不能抗拒而交出頸部金項鍊1 條，亦堪認定。被
    告甲○○、乙○○、丙○○空言否認，辯稱未曾見過被害人
    戊○○所載之金項鍊，非伊等所強取云云，均非可採。被告
    甲○○另以丁○○稱戊○○返家後，金項鍊僅剩墜子，而據
    以辯稱如渠等要強盜金項鍊，豈有還留下墜子之理云云，然
    依被害人戊○○及共同被告丙○○之供述，戊○○係遭逼迫
    而自行取下交出金項鍊，則其自行取下過程中，乘機留下墜
    子，或其他原因而遺漏或留置，均有可能，尚難徒憑項鍊墜
    子未被強取，即可倒果為因，反推認金項鍊本身，亦未遭被
    告強盜取走，被告甲○○上揭所辯，不足採信。
  (七)末查，被告甲○○與證人丁○○前固曾為配偶之關係，並育
    有一子，惟於本案發生前，早已離婚多時，雙方已無婚姻關
    係存在，無從以夫妻之身分，主張權利義務關係，此為證人
    丁○○證述明確，並為被告甲○○所自承在卷，被告甲○○
    明知其對於已離婚之前妻丁○○，所交往之異性友人或與異
    性友人間互動往來行為，其無權置喙，且在法律上並無任何
    依據，可以離婚之前配偶身分，對丁○○交往之異性友人主
    張損害賠償或其他相關之權利，乃竟藉端對於丁○○交往之
    男友即被害人戊○○，以結夥3人，施強暴、脅迫之手段，
    對被害人為暴力毆打成傷、威嚇脅迫、剝奪行動自由、迫令
    下跪、逼迫供出提款卡密碼、脅迫簽立本票等使行無義務之
    事等行為，致使戊○○不能抗拒，而交付皮夾、提款卡、金
    項鍊、所簽立之2 萬元面額本票10張等，再以提款卡提領被
    害人郵局帳戶內之8 萬元，所得贓款，各分1 萬元予被告乙○○（未收取）、丙○○等人，被告3 人有為自己不法所有
    之意圖，均堪認定。被告甲○○以丁○○係其前妻，案發前
    伊尚提供陳女生活費用，而主張陳女矇騙伊交男友，伊是受
    害人，所以找陳女交往的男友談判，給伊一個交待，並無不
    法意圖或強盜動機云云置辯，然依上揭說明，被告甲○○既
    與丁○○離婚，無配偶之身分關係存在，自無法律權限得以
    夫妻之身分，對戊○○主張侵權行為之損害賠償，是其強取
    被害人戊○○之上開財物，主觀上有為自己不法所有之意圖
    甚明。再參諸被告3 人以脅迫將被害人戊○○載走後，以強
    暴、脅迫手段，除對其身體加予傷害及恐嚇、自由加予剝奪
    、使行無義務之事外，持續施強暴、脅迫期間，先後均著重
    在命被害人交出皮夾，見其皮夾僅有少許現金，即取其提款
    卡，施暴逼迫供出密碼，供其等提領8 萬元，復逼迫交出金
    項鍊，及脅迫簽立總額20萬元之本票等，以取得被害人之財
    物等情，此有被害人於本院審理中證稱在伊被逮的地方，甲○○、乙○○就問伊身上有無錢，伊把錢拿出來，被告嫌少
    ，即逼問有無提款卡，嗣伊被脅迫供出密碼後，請求被告等
    人只領2 至3 萬元就好，然甲○○持卡竟領取8 萬元等語，
    可資佐證( 見本院卷第126 頁），益徵被告3 人主觀意思在
    於向被害人取得不法財物至明，被告3 人辯稱無強盜動機及
    主觀上無不法所有之意圖云云，殊非可信。另衡酌被害人苟
    同意提領郵局帳戶內之存款，交付予被告等人，則逕可自己
    持卡去提款，何需委由被告代勞，且果真被害人出於自由意
    願，則被告等人何需暴力毆打且脅迫下，被害人戊○○始不
    得已供出提款卡之密碼，又依被害人所證述，伊在被脅迫不
    得已之情況下，僅同意被告提款2 至3 萬元，然被告甲○○
    竟提款8 萬元，且事後還朋分給其餘共犯各1 萬元（惟乙○○未收下）等情，足見被告3 人確有強盜取財之不法所有意
    圖無訛，被告甲○○以如有強盜動機及不法意圖，何以被害
    人身上、皮夾內財物及項鍊墜子等財物，渠等未洗劫一空，
    被告乙○○以伊如有強盜之不法意圖，何以甲○○分給的1
    萬元，伊分文未取云云置辯，核均無解於其等均具有強盜取
    財之不法所有意圖之認定。末按，被害人戊○○遭被告3 人
    以脅迫方式，隨同下樓，再以二人包夾被害人在汽車後座之
    方式，載走被害人，妨害其行動自由，載到偏僻處所，命下
    車強迫下跪，再以徒手或球棒輪流毆打，致其頭部及身體多
    處有遭木製球棒毆擊之傷害（此觀前揭診斷書所載被害人頭
    部之傷勢即明），且於深夜3 至5 點間，以汽車夾持載送被
    害人至郵局自動提款機處，提領被害人被脅自由不得已供出
    密碼之提款卡所屬帳戶內之現金，而將被告夾持、看守於車
    上，復不斷以球棒毆打身體施暴及脅迫，使其供出密碼、交
    出項鍊及簽立本票，核上開諸情狀，堪認被害人在木製球棒
    毆打頭部及身體及不斷受脅迫時，已達不能抗拒之程度（此
    已據被害人戊○○供明在卷），而交出皮夾、提款卡、金項
    鍊、供出密碼、簽立本票等無訛，被告3 人辯稱渠等之強暴
    、脅迫行為，尚未致使被害人不能抗拒，被害人係自願交付
    提款卡、供出密碼及簽立本票，其等之行為，至多僅觸犯刑
    法強制罪云云，然依上開事證及論述分析，被告所施暴力、
    脅迫等行為，已達使被害人不能抗拒之程度，而交出上開各
    財物，其行為該當於強盜罪之犯罪構成要件，以甚明確，被
    告上開辯解，洵非的論，要非可採。
  (八)綜上各節所述，參互勾稽引證，本件被告3人共同強盜取財
    之犯行，事證已臻明確，堪以認定，被告3人以前揭情詞置
    辯，均與卷內積極事證有悖，且分別就坦承或自白之行為事
    實，翻改前供，否認犯罪，核均屬事後飾卸之詞，而無可採
    。
三、論罪科刑
  (一)按刑法第346 條恐嚇取財罪之恐嚇行為，係以將來之惡害恫
    嚇被害人使其交付財物為要件；而刑法第328 條之強盜罪，
    則以目前之危害脅迫他人，致喪失自由意志不能抗拒者而言
    ，二者尚有不同。如受恐嚇人尚有自由意志，不過因此而懷
    有恐懼之心，尚不足以構成強盜犯行；若當場施以強暴脅迫
    達於不能抗拒程度，即係強盜行為，不能論以恐嚇罪名。再
    以不法拘禁之方法使人交付財物，即係使用強暴、脅迫，使
    人不能抗拒為其取得財物之手段，應成立強盜罪名。強盜罪
    所施用之強暴、脅迫手段，祇須足以壓抑被害人之抗拒，使
    其喪失意思自由即為已足，縱令被害人實際無抗拒行為，仍
    於強盜罪之成立，不生影響（最高法院65年台上字第1212號
    、67年台上字第542 號、30年上字第248 號、30年上字第30
    23號判例意旨參照）。
  (二)次按，刑法第321 條第1 項第3 款之攜帶兇器竊盜罪，係以
    行為人攜帶兇器竊盜為其加重條件，此所謂兇器，其種類並
    無限制，凡客觀上足對人之生命、身體、安全構成威脅，具
    有危險性之兇器均屬之，且祇須行竊時攜帶此種具有危險性
    之兇器為已足，並不以攜帶之初有行兇之意圖為必要（最高
    法院79年台上字第5253號判例意旨及94年度台上字第3149號
    判決意旨參照）。又按刑法第321 條第1 項第4 款所稱結夥
    3 人，係以結夥犯全體俱有責任能力及有犯意之人為構成要
    件；結夥3 人以上竊盜罪之各結夥人，應就全部犯罪結果負
    責任，自應援引刑法第28條之共犯規定辦理（最高法院30年
    上字第1240號、51年台上字第1816號判例意旨參照）。且刑
    法分則或刑法特別法中規定之結夥2 人或3 人以上犯罪，應
    以在場共同實施或在場參與分擔實施犯罪之人為限，不包括
    同謀共同正犯在內（最高法院76年度第7 次刑事庭會議決定
    參照）。
  (三)再按，強盜罪以強暴、脅迫等方法，致使不能抗拒為構成要
    件之一，當然含有使人行無義務之事及含有妨害被害人自由
    之性質，故犯強盜罪而有使人行無義務之事及妨害被害人之
    自由時，是否另論以強制罪及妨害自由罪名，應就行為人之
    全部犯罪行為實施過程加以觀察。若強盜犯行業已著手實施
    ，則所為強暴、脅迫等非法方法，有使人行無義務之事行為
    ，或剝奪被害人行動自由行為，應包括在強盜行為之內，無
    另行成立刑法第304 條第1 項之使人行無義務之事罪及刑法
    第302 條第1 項之妨害自由罪之餘地。（最高法院91年台上
    第803 號、92年台上第2184號、92年台上第3860號裁判要旨
    參照）。
  (四)另按，刑法關於正犯、幫助犯之區別，係以其主觀之犯意及
    客觀之犯行為標準，凡以自己犯罪之意思而參與犯罪，無論
    其所參與者是否犯罪構成要件之行為，皆為正犯，其以幫助
    他人犯罪之意思而參與犯罪，其所參與者，苟係犯罪構成要
    件之行為，亦為正犯。如以幫助他人犯罪之意思而參與犯罪
    ，其所參與者又為犯罪構成要件以外之行為，則為從犯。至
    於事前同謀，事後分贓，並於實施犯罪之際，擔任在外把風
    ，顯係以自己犯罪之意思而參與犯罪，即應認為共同正犯，
    司法院院字第2030號解釋可供參照。本件被告丙○○，於
    本件強盜犯行著手開始，持續進行中，至行為終了，釋放被
    害人，始終均在場參與犯行，或分工自樓上將被害人帶下樓
    、在汽車後座包夾住被害人、在場把風、或協助看守、或抄
    寫被害人資料，事後復分得贓款1 萬元，其事前即受甲○○
    及乙○○以出事為由邀約到場幫忙，強盜時並在現場分擔實
    施強盜行為之把風、看守等工作，事後並因而分得強盜之款
    項，應認其有共同參與本件強盜被害人戊○○之犯行，同係
    分擔犯罪行為之一部，應計入結夥人數之內（最高法院95
    年台上第3886號判決意旨參照）。被告丙○○辯稱其行為，
    至多係強制罪之幫助犯云云，殊不足採。
  (五)查一般木製球棒質地堅硬，如對他人用力揮打，客觀上足以
    對人之生命、身體、安全構成威脅，具有危險性，堪認可作
    為兇器使用無訛。本件被告3人結夥以施強暴、脅迫之方法
    ，將被害人戊○○控制在車上，載往偏僻處所，妨害其行動
    自由，在車上陸續對其為言詞脅迫、毆打施暴，將車開至偏
    僻處後，命被害人下車，強令被害人戊○○下跪使行無義務
    之事，再分由乙○○、甲○○輪流分持木製球棒、徒手對之
    多次施暴毆擊，被告丙○○則在車上看守、在旁把風及抄寫
    被害人身分年籍資料；致使不能抗拒，而命交出皮夾，取得
    被害人提款卡後，再以毆打及脅迫方式，致使不能抗拒，供
    出密碼，再意圖為自己不法所有，持被害人之提款卡，輸入
    被害人被逼迫供出之密碼，以不正方法在郵局之自動提款機
    設備提領取得8 萬元；又接續脅迫戊○○致使不能抗拒而交
    付身上之金項鍊1 條；復續行脅迫戊○○簽立、交付面額2
    萬元本票共10紙（面額共20萬元），被告3 人均全程在場參
    與強盜犯行之實施。核被告3 人所為，均係犯刑法第328 條
    之強盜行為，而有同法第321 條第1 項第4 款「結夥3 人以
    上」、第3 款「攜帶兇器」而犯之情形，應依刑法第330 條
    第1 項之結夥3 人攜帶兇器強盜罪論處，及犯刑法第339 條
    之2 第1 項之以不正方法由自動付款設備取財罪。被告3 人
    就上開強盜犯行，有犯意聯絡及行為分擔，均為共同正犯。
    被告3 人已著手於強盜取財犯行，對於被害人施強暴、脅迫
    手段，對於被害人拘束其人身自由、施以毆打、恐嚇、妨害
    自由、強制使行無義務之事等犯行，均屬強盜之階段或部分
    行為，應包括於強盜行為內，均不另論罪。起訴書以被告3
    人所犯法條僅列刑法第330 條第1 項之結夥3 人強盜罪，漏
    引攜帶兇器之加重條款，尚有未洽，然就被告3 人攜帶兇器
    而強盜部分，起訴書事實欄已敘明，其基本社會事實同一，
    且所犯法條相同，本院自得併予審究。至被告3 人所犯刑法
    第339 條之2 第1 項之以不正方法由自動付款設備取財罪部
    分，公訴人就該部分犯行，已於起訴事實有所記載，雖起訴
    法條漏未引用，本院自得併予論罪。被告3 人以一個強盜取
    財之犯罪決意，而接續為一個強盜取財之行為，同時觸犯刑
    法第339 條之2 第1 項之罪，係一行為觸犯數罪名，為想像
    競合犯，應依刑法第55條規定，從一重之刑法第330 條第1
    項之結夥3 人攜帶兇器強盜罪處斷。查被告乙○○於94年間
    ，因傷害案件，經原審法院判處有期徒刑3 月確定，於94年
    8 月31日易科罰金執行完畢，此有臺灣高等法院被告前案紀
    錄表附卷可按，其於有期徒刑執行完畢5 年內，再故意犯本
    件有期徒刑以上之罪，為累犯，應依刑法第47條規定，加重
    其刑。末查，本件加重強盜犯行，被告3 人間之行為分擔，
    丙○○雖係結夥3 人之正犯，始終在場參與犯行，在場把風
    、協助看守、在旁把風，且抄寫被害人資料，事後分得贓款
    1 萬元，惟其全程並未出言恐嚇、持棒或徒手毆打被害人，
    亦未逼問提款卡密碼、下車領款、買本票，且未脅迫被害人
    簽立、交付本票等情，業據證人戊○○、甲○○於原審審理
    時證述明確（原審卷第97、98頁），其參與之犯罪手段、情
    節，顯均相對較輕；而其所犯刑法第330 條第1 項加重強盜
    罪，法定本刑為「處7 年以上有期徒刑」，以其較單純之犯
    罪情狀，實害性較少等情事，客觀上足以引起一般同情，認
    為即予宣告法定最低度刑期，猶嫌過重，有情輕法重之情形
    ，爰依刑法第59條之規定予以酌量減輕其刑。
四、原審以罪證明確，據以論處被告3人罪刑，固非無見；惟查
    ：(一)被告於一強盜行為，接續進行中，於取得被害人提款卡
    後，再以毆打及脅迫方式，致使不能抗拒，使被害人供出密
    碼，被告3人再意圖為自己不法之所有，持被害人之提款卡
    ，輸入被害人被逼迫供出之密碼，以不正方法在郵局之自動
    提款機設備提領被害人帳戶內之現金8萬元部分，起訴書犯
    罪事實欄已論述載明，原審漏未論被告3人同時觸犯刑法第
    339 條之2 第1 項之以不正方法由自動付款設備取財罪，並
    就此罪名與加重強盜罪名間，以一行為觸犯數罪名，論以想
    像競合犯，而應依刑法第55條規定，從一重之刑法第330 條
    第1 項之結夥3 人攜帶兇器強盜罪處斷，顯有未洽。(二)被告
    乙○○於94年間，因傷害案件，經原審法院判處有期徒刑3
    月確定，於94年8 月31日易科罰金執行完畢，此有臺灣高等
    法院被告前案紀錄表附卷可按，其於有期徒刑執行完畢5 年
    內，再故意犯本件有期徒刑以上之罪，為累犯，原審漏未論
    處累犯，並依刑法第47條規定，加重其刑，亦有未合。被告
    3 人上訴意旨否認犯罪，指摘原判決不當，雖無理由；惟原
    判決即有上開可議之處，自應由本院將原判決撤銷改判。審
    酌被告被告3 人無法律上正當權利，藉端暴力取財，結夥3
    人、攜帶兇器而強盜，被告甲○○為首謀，與乙○○等2 人
    ，持木製球棒或徒手，對被害人施暴毆打及脅迫，妨害自由
    及使人行無義務之事，深夜以汽車押載被害人至偏僻處施暴
    ，強逼交出皮夾、交出金項鍊、供出提款卡密碼、以不正方
    法從自動提款機提領被害人帳戶內之現金8 萬元、簽立面額
    2 萬元之本票10張，其等犯罪手段、情節、造成之損害均較
    重大，丙○○僅分擔實施把風、看守、抄寫資料等行為，犯
    罪手段較輕，被告甲○○犯後已將本票10紙返還被害人，且
    其與被告丙○○均於原審審理中與被害人達成和解，被告乙○○為累犯，及被告3 人之素行、知識程度、生活情形、犯
    後態度等一切情狀，分別量處如主文所示之刑，以資懲儆。
五、扣案之木製球棒1支，係被告乙○○所有，供被告3人犯結夥
    攜帶兇器強盜罪所用之物，依刑法第38條第1項第2款規定，
    應諭知沒收。至員警於乙○○上開車輛查扣之鋁製球棒、電
    擊棒各1支、黑色球帽1頂，尚與本案犯罪無關，均不另為沒
    收之宣告，附此敘明。
據上論結，應依刑事訴訟法第369 條第1項前段、第364 條、第
299 條第1 項前段，刑法第28條、第330 條第1 項、第339 條之
2 第1 項、第59條、第47條、第55條、第38條第1 項第2 款，刑
法施行法第1之1條第1項，判決如主文。
本案經檢察官郭振昌到庭執行職務。
中    華    民    國    99    年    3    月    15   日
                刑事第五庭    審判長法  官  曾永宗
                                    法  官  任森銓
                                    法  官  鍾宗霖
以上正本證明與原本無異。
如不服本判決應於收受本判決後10日內向本院提出上訴書狀，其
未敘述上訴理由者，並得於提起上訴後10日內向本院補提理由書
狀（應附繕本）。
中    華    民    國    99    年    3     月    15    日
                                    書記官  邱麗莉
附錄本判決論罪科刑法條：
刑法第321條（加重竊盜罪）
犯竊盜罪而有左列情形之一者，處6 月以上、5 年以下有期徒刑
：一、於夜間侵入住宅或有人居住之建築物、船艦或隱匿其內而
      犯之者。
  二、毀越門扇、牆垣或其他安全設備而犯之者。
  三、攜帶兇器而犯之者。
  四、結夥三人以上而犯之者。
  五、乘火災、水災或其他災害之際而犯之者。
  六、在車站或埠頭而犯之者。
前項之未遂犯罰之。
刑法第330條（加重強盜罪）
犯強盜罪而有第321 條第1 項各款情形之一者，處7 年以上有期
徒刑。
前項之未遂犯罰之。
刑法第339條之2
（違法由自動付款設備取得他人之物之處罰）
意圖為自己或第三人不法之所有，以不正方法由自動付款設備取
得他人之物者，處 3 年以下有期徒刑、拘役或 1 萬元以下罰金
。
以前項方法得財產上不法之利益或使第三人得之者，亦同。

司法院資訊處製作；財團法人民間司法改革基金會備份。
